# 求深港创新圈计划专项资金资助的专项审计报告格式？

提问人：pzc20 时间：2010-08-03 18:04:54
谁有深港创新圈计划专项资金资助的专项审计报告格式，分享一下，谢谢！

回答人：chenyiwei
回复 楼主 pzc20 的帖子这种专项资金种类繁多，应掌握根据相关要求自行制作审计报告和后附内容格式的技巧。
此类业务一般是根据 1601 号审计准则出具审计报告。 1 、应当阅读相关的财政资金管理办法、申请指引等，了解申请人应满足的财务指标方面的条件，以及申报材料中需包含哪些与财务相关的信息，据以确定审计范围和审计报告后附资料所包含内容的范围。因为是专项审计，可能不用包含完整的全套财务报表。例如如果申报条件对申请人的现金流量没有要求的，可以不提供现金流量表；一般无需提供股东权益变动表。在确定审计范围时，应当把这些财务指标方面的申请条件作为关注重点和高风险领域。 2 、通过与专项资金的主管部门沟通，了解他们对报告的内容与格式有无特殊要求。 3 、审计意见一般表述为“是否符合附注中所述的编制基础”，一般不直接表述为是否符合企业会计准则或者会计制度。 4 、报表附注中，应当注重“财务报表的编制基础”部分的描述。需要说明以下事项：（ 1 ）本报表是本公司管理层为了申请XX资金之目的而编制的，仅供有关主管部门参考使用，不适用于其他用途；（ 2 ）基于特定信息使用者的特定信息需求，本财务报表仅包含（举例）本公司X年X月X日的资产负债表和XX期间的利润表，未编制现金流量表和股东权益变动表，也未提供XX、XX等附注披露内容；（ 3 ）除上述事项外，本财务报表中所列会计要素的确认和计量在所有重大方面遵循了XX会计准则或XX会计制度的有关规定。 5 、审计报告最后一段，与前述编制基础中的用途相对应，增设用途限制段：“如附注X‘财务报表的编制基础’部分所述，后附财务报表是贵公司管理层为了申请XX资金之目的而编制的，仅供有关主管部门参考使用，不适用于其他用途。相应地，本报告仅供XX资金的主管部门为处理贵公司申请之目的参考使用，不适用于其他用途。”